<?xml version='1.0' encoding='utf-8'?>
<verb default="lánseiceáil" disambig="">
  <verbalNoun default="lánseiceáil" />
  <verbalAdjective default="lánseiceáilte" />
  <tenseForm default="lánseiceáil" tense="Past" dependency="Indep" person="Base" />
  <tenseForm default="lánseiceálamar" tense="Past" dependency="Indep" person="Pl1" />
  <tenseForm default="lánseiceáladar" tense="Past" dependency="Indep" person="Pl3" />
  <tenseForm default="lánseiceáladh" tense="Past" dependency="Indep" person="Auto" />
  <tenseForm default="lánseiceáil" tense="Past" dependency="Dep" person="Base" />
  <tenseForm default="lánseiceálamar" tense="Past" dependency="Dep" person="Pl1" />
  <tenseForm default="lánseiceáladar" tense="Past" dependency="Dep" person="Pl3" />
  <tenseForm default="lánseiceáladh" tense="Past" dependency="Dep" person="Auto" />
  <tenseForm default="lánseiceáladh" tense="PastCont" dependency="Indep" person="Base" />
  <tenseForm default="lánseiceálainn" tense="PastCont" dependency="Indep" person="Sg1" />
  <tenseForm default="lánseiceáilteá" tense="PastCont" dependency="Indep" person="Sg2" />
  <tenseForm default="lánseiceálaimis" tense="PastCont" dependency="Indep" person="Pl1" />
  <tenseForm default="lánseiceálaidís" tense="PastCont" dependency="Indep" person="Pl3" />
  <tenseForm default="lánseiceáiltí" tense="PastCont" dependency="Indep" person="Auto" />
  <tenseForm default="lánseiceáladh" tense="PastCont" dependency="Dep" person="Base" />
  <tenseForm default="lánseiceálainn" tense="PastCont" dependency="Dep" person="Sg1" />
  <tenseForm default="lánseiceáilteá" tense="PastCont" dependency="Dep" person="Sg2" />
  <tenseForm default="lánseiceálaimis" tense="PastCont" dependency="Dep" person="Pl1" />
  <tenseForm default="lánseiceálaidís" tense="PastCont" dependency="Dep" person="Pl3" />
  <tenseForm default="lánseiceáiltí" tense="PastCont" dependency="Dep" person="Auto" />
  <tenseForm default="lánseiceálann" tense="PresCont" dependency="Indep" person="Base" />
  <tenseForm default="lánseiceálaim" tense="PresCont" dependency="Indep" person="Sg1" />
  <tenseForm default="lánseiceálaimid" tense="PresCont" dependency="Indep" person="Pl1" />
  <tenseForm default="lánseiceáiltear" tense="PresCont" dependency="Indep" person="Auto" />
  <tenseForm default="lánseiceálann" tense="PresCont" dependency="Dep" person="Base" />
  <tenseForm default="lánseiceálaim" tense="PresCont" dependency="Dep" person="Sg1" />
  <tenseForm default="lánseiceálaimid" tense="PresCont" dependency="Dep" person="Pl1" />
  <tenseForm default="lánseiceáiltear" tense="PresCont" dependency="Dep" person="Auto" />
  <tenseForm default="lánseiceálfaidh" tense="Fut" dependency="Indep" person="Base" />
  <tenseForm default="lánseiceálfaimid" tense="Fut" dependency="Indep" person="Pl1" />
  <tenseForm default="lánseiceálfar" tense="Fut" dependency="Indep" person="Auto" />
  <tenseForm default="lánseiceálfaidh" tense="Fut" dependency="Dep" person="Base" />
  <tenseForm default="lánseiceálfaimid" tense="Fut" dependency="Dep" person="Pl1" />
  <tenseForm default="lánseiceálfar" tense="Fut" dependency="Dep" person="Auto" />
  <tenseForm default="lánseiceálfadh" tense="Cond" dependency="Indep" person="Base" />
  <tenseForm default="lánseiceálfainn" tense="Cond" dependency="Indep" person="Sg1" />
  <tenseForm default="lánseiceálfá" tense="Cond" dependency="Indep" person="Sg2" />
  <tenseForm default="lánseiceálfaimis" tense="Cond" dependency="Indep" person="Pl1" />
  <tenseForm default="lánseiceálfaidís" tense="Cond" dependency="Indep" person="Pl3" />
  <tenseForm default="lánseiceálfaí" tense="Cond" dependency="Indep" person="Auto" />
  <tenseForm default="lánseiceálfadh" tense="Cond" dependency="Dep" person="Base" />
  <tenseForm default="lánseiceálfainn" tense="Cond" dependency="Dep" person="Sg1" />
  <tenseForm default="lánseiceálfá" tense="Cond" dependency="Dep" person="Sg2" />
  <tenseForm default="lánseiceálfaimis" tense="Cond" dependency="Dep" person="Pl1" />
  <tenseForm default="lánseiceálfaidís" tense="Cond" dependency="Dep" person="Pl3" />
  <tenseForm default="lánseiceálfaí" tense="Cond" dependency="Dep" person="Auto" />
  <moodForm default="lánseiceáladh" mood="Imper" person="Base" />
  <moodForm default="lánseiceálaim" mood="Imper" person="Sg1" />
  <moodForm default="lánseiceáil" mood="Imper" person="Sg2" />
  <moodForm default="lánseiceálaimis" mood="Imper" person="Pl1" />
  <moodForm default="lánseiceálaigí" mood="Imper" person="Pl2" />
  <moodForm default="lánseiceálaidís" mood="Imper" person="Pl3" />
  <moodForm default="lánseiceáiltear" mood="Imper" person="Auto" />
  <moodForm default="lánseiceála" mood="Subj" person="Base" />
  <moodForm default="lánseiceálaimid" mood="Subj" person="Pl1" />
  <moodForm default="lánseiceáiltear" mood="Subj" person="Auto" />
</verb>
